臺灣高等法院高雄分院刑事判決　　　　　　　　　九十二年度上易字第一五二號
　　上　訴　人　臺灣高雄地方法院檢察署檢察官
　　被　　　告　甲○○
右上訴人因被告竊盜案件，不服臺灣高雄地方法院九十二年度易字第九五七號中華民
國九十二年九月二十六日第一審判決（起訴案號：臺灣高雄地方法院檢察署九十二年
度偵字第八五五八號、第一００五八號、第一二０七八號；併案案號：九十二年度偵
字第二三０八四號），提起上訴，本院判決如左：
      主  文
原判決撤銷。
甲○○連續結夥三人以上竊盜，累犯，處有期徒刑壹年貳月。扣案之白色手套壹只沒
收。
      事  實
一甲○○於民國八十五年間因違反肅清煙毒條例案件，經判處有期徒刑三年六月確定
  ，嗣於九十一年七月三十一日執行完畢。詎仍不知悔改，竟自己一人，或分別與李
  坤茂、姓名年籍均不詳綽號「阿發」之成年男子、林志忠、曾萬成、黃新發等人共
  同基於意圖為自己不法所有之概括犯意，連續於以下所示時地竊取財物：
(一)於九十二年一月三十日上午十一時五十分許，見設在高雄縣橋頭鄉○○路三○一號
  福德木業股份有限公司之工廠無人看管，且按該處大門電鈴以確認無人在內後，認
  有機可乘，即踰越該工廠之牆垣，進入該建築物內（侵入建築物部分未據告訴），
  並戴上自備之白手套，著手實施竊取鐵材行為時，因觸動警報，即為保全人員蕭金
  煌會同警員當場發現而未得逞，並扣得該手套一只。
(二)九十二年四月十七日上午十時三十分許，與李坤茂（由原審法院審理中）分別騎牌
  照號碼ＹＭＪ－○三六、ＷＡＪ－○九九機車，途經高雄縣永安鄉○○村○○○路
  十八號龍達興業股份有限公司（以下簡稱龍達公司）工廠前，見該工廠大門未鎖，
  即逕行進入該工廠，共同竊得龍達公司所有之置於工廠內之鐵板二塊、鐵管三支、
  工字鐵三塊等物，嗣經工廠員工發現有異，報警處理而查獲李坤茂，甲○○則乘機
  逃逸（無故侵入他人建築物部分未據告訴）。
(三)於九十二年四月二十六日下午六時許與林志忠（業據判決確定），各騎乘機車一輛
  （甲○○所騎車牌號碼ＸＰＨ─七六九重型機車係向他人購得之贓物，業經原審法
  院判決確定）途經高雄縣岡山鎮○○路二號蔡賢文經營之金山砂石場時，見該處無
  人看管，乃由甲○○踰越該處之牆垣，進入場區空地，竊取蔡賢文所有汽車鋼板壹
  組（共十四塊），搬至牆外車牌號碼ＸＰＨ─七六九重型機車腳踏板上，尚未離去
  時，為蔡賢文當場發現報警查獲。
(四)於九十二年五月七日下午八時三十分許，與姓名年籍均不詳綽號為「阿發」之成年
  男子，共同前往高雄縣岡山鎮○○路八十巷七號丙○○經營之舊貨商行，向受僱於
  丙○○之黃阿貴佯稱要賣廢鐵，並乘黃阿貴未注意之際，由甲○○下手竊得丙○○
  所有之新臺幣一千餘元，於接續正竊取約重六十公斤紅銅線二袋之際，為黃阿貴發
  現，二人立即逃逸，甲○○則將所竊得之金錢棄置，惟仍經附近民眾當場逮捕。
(五)於九十二年六月三日凌晨二時許，由黃新發（業據判決確定）駕駛牌照號碼為五Ｍ
  －九○○一號之自小貨車（黃新發所竊取）搭載甲○○、曾萬成（業據判決確定）
  等三人，至庚○○所有位於高雄縣岡山鎮○○○路三十四號旁以棚架搭設之車庫內
  ，共同竊取庚○○所有之鋁惟幕牆擠料十二支、鋁門窗八樘、角鋁十支。得手後旋
  將該等物品轉賣不知情之中古商張庭霖，嗣經警循線查獲。
(六)於九十二年六月三日下午三時許，亦由黃新發駕駛上開自小貨車搭載甲○○、曾萬
  成等三人，至高雄縣岡山鎮○○路二之一號俊雄工程有限公司（下簡稱俊雄公司）
  所設臨時工地宿舍前之空地，竊取俊雄公司所有鐵夾板六箱。得手後旋將該等物品
  轉賣予不知情之中古商張庭霖，嗣經警循線查獲。
(七)於九十二年十一月十二日下午一時許，騎乘其所有車牌號碼ＹＭＪ─０三六重型機
  車，途經高雄縣岡山鎮○○○路三二０巷五號前，見四處無人注意之際，乃下手搬
  運竊取己○○所有之水溝蓋鐵板壹塊，置於上開機車坐墊上正欲離去時，為己○○
  發現，加以攔阻並報警，而當場逮捕。
二案經高雄縣警察局岡山分局報請臺灣高雄地方法院檢察署檢察官偵查起訴及聲請併
  案審理。
      理  由
一右揭事實，業據被告坦承不諱（見本院卷第四十四頁至第四十五頁、第九十一頁至
  第九十三頁），核與告訴人代理人乙○○（見第一四七號警卷第三頁、第三一一九
  號偵查卷第十九頁反面、原審卷第三十二頁）、被害人龍達公司負責人配偶戊○○○（見第四八六號警卷第二頁反面至第三頁）、被害人己○○（見一四八０號警卷
  第二頁）、丙○○（見第五九二號警卷第七頁、原審卷第八十六頁）、庚○○（見
  0000000000號警卷第十二頁至第十三頁、原審卷第一五五頁至第一五六
  頁）、告訴人蔡賢文（見原審九十二年易字第一七六三號卷第七十頁至第七十二頁
  、本院卷第七十一頁、第八十三頁至第八十五頁）指訴失竊情節；證人即受委任負
  責福德公司保全業務之新光保全公司人員蕭金煌（見第一四七號警卷第四頁、第三
  一一九號偵查卷第二十頁、原審卷第三十三頁至第三十四頁）、證人即丙○○之受
  僱人黃阿貴證述查獲被告情節（見第五九二號警卷第五頁至第六頁）、證人即當場
  逮捕共犯李坤茂之警員柯展旭證述查獲共犯李坤茂及被告情節（見原審九十二年易
  字第八０五號卷第十八頁反面）；證人即俊雄公司人員丁○○證述失竊物品經過（
  見第0000000000號警卷第十四頁至第十五頁、原審卷第一五七頁第一五
  八頁）；證人即共犯李坤茂證述行竊經過（見原審卷第一０八頁至第一一０頁）；
  共犯黃新發、曾萬成自白行竊經過（見第0000000000號警卷第一頁反面
  至第三頁、第五頁反面至第七頁、第一二０七八號偵查卷第五頁、第八頁至第十一
  頁）；證人張庭霖證述收購贓物情節（見第0000000000號警卷第九頁反
  面至第十一頁、第一二０七八號偵查卷第六頁、原審卷第一五四頁至第一五五頁）
  相符，此外復有原審法院九十二年度易字第一七六三號判決書、失竊報告、扣押物
  品清單、贓物認領保管收據、現場照片十七幀在卷及麻質白色手套一只扣案可證，
  足認被告上開自白，確與事實相符，洵堪採為論罪科刑之依據。本件事證已臻明確
  ，被告犯行堪以認定。
二被告事實欄(一)所示當時雖已著手於竊盜犯行之實施，惟尚未竊得任何財物即經保全
  人員所發現，而未得手，核其所為，係犯刑法第三百二十一條第二項、第一項第二
  款踰越牆垣竊盜未遂罪；被告事實欄(二)(四)(七)所示之犯行，係犯刑法第三百二十條第
  一項之普通竊盜罪；被告事實欄(三)所示之犯行，係犯刑法第三百二十一條第一項第
  二款踰越牆垣竊盜罪；被告事實欄(五)(六)所示之犯行，係犯刑法第三百二十一條第一
  項第四款結夥三人以上而犯竊盜罪。被告事實欄(二)所為與李坤茂、事實欄(三)所為與
  林志忠、事實欄(四)所為與不詳姓名綽號「阿發」之成年男子、事實欄(五)(六)所為與曾
  萬成及黃新發間，分別有犯意聯絡，及行為分擔，應論以刑法第二十八條之共同正
  犯。被告先後於如事實欄(一)至(七)所示之時地所犯踰越牆垣竊盜未遂罪、既遂罪、普
  通竊盜罪、結夥三人以上而竊盜罪犯行，時間緊接，所犯又係基本構成要件相同之
  罪名，顯係基於概括犯意為之，應依刑法第五十六條連續犯之規定，論以情節較重
  之結夥三人以上而竊盜罪，並加重其刑。另併案意旨雖認被告與李坤茂係共同於如
  事實欄(二)所示時地，毀越該工廠之安全設備鐵門，且攜帶兇器為之，故認被告與共
  犯李坤茂共同涉犯刑法第三百二十一條第一項第二款、第三款之加重竊盜罪嫌云云
  。然此部分業據被告及共同被告李坤茂所否認，被告並辯稱：其等係自該未上鎖之
  小門進入該工廠，並無毀壞他人安全設備之情況發生等語，且該處圍牆大門已因廢
  棄許久，而無法辨別出有無被破壞痕跡，另系爭足堪為兇器使用之起子等物亦係於
  案發後，在被告當日所騎乘之機車內所查獲一節，此亦經證人即於當日查獲共同正
  犯李坤茂之警員柯展旭證述無訛（見原審九十二年度易字第八０五號卷第十八頁反
  面），則尚乏積極證據足證被告持該起子等兇器行竊。是以，併案案旨認被告於事
  實欄(二)所示該部分係涉犯攜帶兇器而毀越安全設備竊盜罪，即有誤認，附此敘明。
  公訴人雖僅就事實欄(一)所示之犯行起訴，然檢察官就犯罪事實一部起訴者，其效力
  及於全部，本件被告就事實欄(二)至(七)所示之犯行與已起訴犯行，既與檢察官起訴部
  分有連續犯之裁判上一罪關係，則本院自得一併審究，併此敘明。又被告前因違反
  肅清煙毒條例案件，經判處有期徒刑三年六月而確定在案，嗣其入監服刑後，於八
  十八年二月四日因縮短刑期而假釋出獄，並於假釋期間內付保護管束，詎該假釋嗣
  經撤銷，其復於八十九年九月十一日再入監執行殘刑，並至九十一年七月三十一日
  執行期滿出獄，此有卷附之臺灣高等法院被告全國前案紀錄表、刑案資料查註紀錄
  表各一份可參。其於有期徒刑執行完畢後五年內，再犯有期徒刑以上之罪，為累犯
  ，依法應加重其刑，並遞加重之。
三被告犯罪事證既明，原判決予以論罪科刑，固非無見，惟查：被告尚有事實欄(三)(七)
  所示之竊盜犯行部分，原審未併予審理，尚有未洽。檢察官上訴意旨指摘原判決漏
  未審酌上開部分不當，為有理由，自應由本院予以撤銷改判。爰審酌被告甫於九十
  一年七月三十一日執行完畢出監，竟不思以己力謀生以正當途徑賺取財物，服刑完
  畢後又任意竊取他人財物，顯見被告毫無悔意，不知警惕，惟竊取財物之價值非高
  ，犯後態度良好等一切情狀，量處如主文第二項所示之刑。又扣案之白色手套一只
  為被告所有，且供犯罪所用之物，為被告所自承，爰依刑法第三十八條第一項第二
  款之規定，併予宣告沒收。
四另併案意旨雖以：被告竊取事實欄(二)所示之龍達公司，係經被告無故侵入該建築物
  而竊盜，乃另涉犯刑法第三百零六條之罪嫌云云。惟該無故侵入建築物部分並未據
  龍達公司之法定代表人或經該公司委任之告訴代理人提出告訴，僅有該公司負責人
  之配偶戊○○○於警訊中陳稱其業經該公司負責人委託而提出告訴，而戊○○○既
  非公司之負責人亦非告訴代理人，亦未提出委託書以證其確有告訴代理人之權，是
  被告該部分之罪嫌，即未據合法告訴，本院乃無從併予審理。又併案意旨復認被告
  於事實欄(四)所示時地，除竊得現金一千餘元外，另亦竊得重約六十公斤之紅銅線云
  云。惟訊據被告堅決否認竊得該等紅銅線，且證人丙○○亦證稱：被告確未竊得該
  紅銅線等語（見審卷第八十六頁），足認被告該部分之辯稱洵屬有據，該部分即屬
  不能證明被告犯罪。是以上開併案部分，自應由檢察官另行偵辦，併此敘明。
據上論斷，應依刑事訴訟法第三百六十九條第一項前段、第三百六十四條、第二百九
十九條第一項前段，刑法第五十六條、第二十八條、第三百二十一條第一項第四款、
第四十七條、第三十八條第一項第二款，判決如主文。
本案經檢察官郭振昌到庭執行職務。
中      華      民      國      九十三      年     一     月     七     日
                              臺灣高等法院高雄分院刑事第六庭
                                  審判長法官  王憲義
                                        法官  范惠瑩
                                        法官  謝靜雯
右正本證明與原本無異。
不得上訴。
                                  法院書記官  廖素珍
中      華      民      國      九十三      年     一     月     七     日
附錄：本判決論罪科刑法條：
中華民國刑法第三百二十一條第四款：
犯竊盜罪而有左列情形之一者，處六月以上五年以下有期徒刑：
四  結夥三人以上而犯之者。
